# 请教陈版主关于政府补助的实务中的问题

提问人：lsl 在路上 时间：2022-04-29 16:42:51
企业一直采用总额法对收到的关于土地的政府补助进行摊销，在土地上在建工程造期间将土地摊销计入在建工程。目前有公司拟对企业进行收购，审计结果与土地相关政府补助的递延收益存在账面结余且金额较大。 企业希望将该部分政府补助改用净额法计量 对审计来说是否能进行审计调整？ 需要注意什么？(问题背景 此项收购中由评估公司对企业进行评估，递延收益全额评估为负债，并对土地进行评估增值。企业希望从会计角度将递延收益这部分负债减少从而提高评估价值)

回答人：chenyiwei
1 、就同一事项的政府补助核算从总额法变为净额法，属于会计政策变更，应进行追溯调整处理。
2 、但是，无论被收购方对政府补助是采用总额法还是净额法，都不影响收购方合并报表中对被收购方各项可辨认净资产的公允价值计量，即使采用总额法，其递延收益的公允价值也是零。即收购方合并报表后续不会体现该项政府补助。参考：《中审众环研究 2020 》之“问题3-2-64（对非同一控制下企业合并的被购买方账面上的递延收益或专项应付款的处理）”。